臺灣高雄地方法院刑事判決　　　　　　　94年度訴字第2308號
公　訴　人　臺灣高雄地方法院檢察署檢察官
被　　　告　丙○○
指定辯護人　本院公設辯護人乙○○
上列被告因違反槍砲彈藥刀械管制條例案件，經檢察官提起公訴
（94年度偵字第10348 號），本院判決如下：
    主  文
丙○○未經許可，寄藏可發射子彈具有殺傷力之改造手槍，處有
期徒刑參年貳月，併科罰金新臺幣拾伍萬元，罰金如易服勞役，
以新臺幣玖佰元即銀元參佰元折算壹日。扣案仿ＦＮ廠一九一Ｏ
型半自動手槍製造之改造手槍壹支（含彈匣壹個，槍枝管制編號
0000000000號）沒收。
    事  實
一、丙○○明知具殺傷力之改造手槍屬槍砲彈藥刀械管制條例所
    列管禁止寄藏之物，未經主管機關之許可，不得寄藏，竟基
    於寄藏可發射子彈具有殺傷力之改造玩具手槍之犯意，於民
    國94年5 月3 日21時許，在高雄縣鳳山市○○路○ 段附近夜
    市內，受真實姓名、年籍均不詳綽號「阿翔」的成年男子委
    託，未經許可，即代為保管「阿翔」所交付可發射子彈具殺
    傷力之仿FN廠1910型半自動手槍製造之金屬玩具手槍換裝土
    造金屬槍管而成之改造手槍1 支（含彈匣1 個，槍枝管制編
    號0000000000號），另同時收受不具殺傷力之玩具金屬彈殼
    加裝直徑約6.8mm 土造金屬彈頭而成之改造子彈1 顆，並將
    前開手槍藏放於腰際。嗣為警於94年5 月4 日凌晨3 時許，
    在高雄縣鳳山市○○路○ 段189 號前盤查查獲，並扣得上開
    改造玩具手槍1 枝，6.8mm 改造子彈1 顆，而查悉上情。
二、案經高雄縣政府警察局鳳山分局報請臺灣高雄地方法院檢察
    署檢察官偵查起訴。
    理  由
壹、證據能力部分：
  (一)槍彈鑑定書具有證據能力：
    按鑑定人由審判長、受命法官或檢察官就下列之人選任1 人
    或數人充之：(一)就鑑定事項有特別知識經驗者。(二)經政府機
    關委任有鑑定職務者；鑑定之經過及其結果，應命鑑定人以
    言詞或書面報告；法院或檢察官得囑託醫院、學校或其他相
    當之機關、團體為鑑定，或審查他人之鑑定，並準用第203
    條至第206 條之1 規定，刑事訴訟法第198 條、第206 條第
    1 項、第208 條第1 項分別定有明文。且臺灣高雄地方法院
    檢察署已概括選任內政部警政署刑事警察局為該署轄區司法
    警察機關調查中案件有關槍彈有無殺傷力之鑑定事項之鑑定
    機關，有該署92年7 月11日雄檢楠文字第0921000185號函可
    參。依上開說明，卷附內政部警政署刑事警察局94年6 月9
    日刑鑑字第0940075542號槍彈鑑定書，雖係被告以外之人於
    審判外之書面陳述，然係檢察機關概括委託內政部警政署刑
    事警察局鑑定後所製作之鑑定報告，為刑事訴訟法第159 條
    第1 項所指例外情形，應有證據能力。
  (二)證人高雅婷於警詢中之陳述有證據能力：
    證人高雅婷於警詢時所為陳述，其性質雖屬傳聞證據，惟其
    未再於法院審理中為陳述，且查無符合同法第159 條之1 至
    之4 等前4 條之情形，其所為之上開警詢筆錄內容，業經當
    事人於本院審判程序同意作為證據，本院審理時予以提示並
    告以要旨，且各經檢察官、辯護人及被告等人表示意見。當
    事人或辯護人已知上述筆錄乃傳聞證據，且均未於言詞辯論
    終結前對該等筆錄內容異議，依上開規定，是證人高雅婷警
    詢中之陳述應具有證據能力，且本院審酌上開筆錄作成時，
    並無不當取供之情形，認為以之作為本案之證據亦屬適當，
    是其於警詢時之陳述自具有證據能力。
貳、實體方面
一、上揭犯罪事實，迭據被告丙○○於警詢、偵查及本院審理時
    供承不諱，且就上開改造手槍為警方自被告身上查獲乙節，
    核與證人高雅婷警詢中陳稱：警方在我男朋友丙○○身上查
    扣到改造手槍1 支，是我男朋友丙○○所有等語相符，並有
    搜索扣案筆錄、扣押物品目錄表及查獲照片7 張附卷可稽，
    此外，復有前開改造手槍1 支（含彈匣1 個，槍枝管制編號
    0000000000）及改造子彈1 顆扣案可資佐證。而扣案之槍枝
    、子彈，經送內政部警政署刑事警察局鑑驗結果，認送鑑驗
    之手槍1 支（槍枝管制編號0000000000號），係由仿FN廠
    1910半自動手槍製造之金屬玩具手槍換裝土造金屬槍管改造
    而成之改造手槍，機械性能良好，可擊發適用子彈，認具殺
    傷力；而送鑑改造子彈1 顆，認係由玩具金屬彈殼加裝直徑
    約6.8mm 土造金屬彈頭而成之改造子彈，經實際試射，無法
    擊發，認不具殺傷力，有該局94年6 月9 日刑鑑字第
    0940075542號槍彈鑑定書1 份附卷足憑。則被告前開自白顯
    與事實相符，堪以採信。本件事證明確，被告上開犯行，洵
    堪認定。
二、核被告所為，係犯槍砲彈藥刀械管制條例第8 條第4 項未經
    許可寄藏可發射子彈具有殺傷力之改造玩具手槍罪。爰審酌
    具有殺傷力之改造槍枝係屬高度危險之物品，非經主管機關
    許可不得擅自寄藏持有，以維社會大眾安全，而被告竟無故
    予以寄藏，且未繳交治安機關，所為顯然危害社會治安，惟
    斟酌其寄藏上開改造手槍之時間非長，且於犯後已知坦承犯
    行，態度尚屬良好等一切情狀，量處如主文所示之刑，並就
    罰金部分諭知易服勞役之折算標準，以示懲儆。扣案之改造
    玩具手槍1 支（槍枝管制編號0000000000，含彈匣1 個）具
    有殺傷力，已如前述，屬違禁物，不問屬於犯人與否，應依
    刑法第38條第1 項第1 款之規定宣告沒收；至於扣案之改造
    子彈1 顆，經試射無法擊發，不具殺傷力，非屬違禁物，亦
    非供犯罪所用或預備之物，爰不予宣告沒收，附此敘明。
據上論斷，應依刑事訴訟法第299 條第1 項前段，槍砲彈藥刀械
管制條例第8 條第4 項，刑法第11條、第42條第1 項、第38條第
1 項第1 款，罰金罰鍰提高標準條例第2 條，現行法規所定貨幣
單位折算新臺幣條例第2 條，判決如主文。
本案經檢察官甲○○到庭執行職務。
中　　華　　民　　國　　94　　年　　8 　　月　　30　　日
                  鳳山刑事第1 庭審判長法　官  陳志銘
                                      法  官  王雅苑
                                      法  官  林芳華
以上正本證明與原本無異。
如不服本判決，應於判決送達後10日內，向本院提出上訴狀。
中　　華　　民　　國　　94　　年　　8 　　月　　31　　日
                                      書記官  賴佳慧
附錄本案論罪科刑法條
槍砲彈藥刀械管制條例第8 條
未經許可，製造、販賣或運輸鋼筆槍、瓦斯槍、麻醉槍、獵槍、
空氣槍或第4 條第1 項第1 款所定其他可發射金屬或子彈具有殺
傷力之各式槍砲者，處無期徒刑或5 年以上有期徒刑，併科新臺
幣10,000,000元以下罰金。
未經許可，轉讓、出租或出借前項所列槍枝者，處5 年以上有期
徒刑，併科新臺幣10,000,000元以下罰金。
意圖供自己或他人犯罪之用，而犯前2 項之罪者，處無期徒刑或
7年以上有期徒刑，併科新臺幣10,000,000元以下罰金。
未經許可，持有、寄藏或意圖販賣而陳列第1項所列槍枝者，處3
年以上10年以下有期徒刑，併科新臺幣70,000,000元以下罰金。
第1項至第3項之未遂犯罰之。
